【裁判字號】    98,抗,273
【裁判日期】    990128
【裁判案由】    本票裁定
【裁判全文】
臺灣桃園地方法院民事裁定               98年度抗字第273號
抗  告  人  甲○○
            乙○○
上列抗告人因與相對人泛太不動產仲介經紀股份有限公司間本票
裁定事件，對於中華民國98年10月1 日本院簡易庭98年度司票字
第6502號裁定提起抗告，本院裁定如下：
    主  文
抗告駁回。
抗告程序費用新台幣壹仟元由抗告人連帶負擔。
    理  由
一、按執票人向本票發票人行使追索權時，得聲請法院裁定後強
    制執行。票據法第123 條定有明文。又本票執票人依上開法
    條之規定，聲請法院裁定及抗告法院之裁定，僅依非訟事件
    程序，以審查強制執行許可與否，並無確定實體上法律關係
    存否之效力，如發票人就票據債務之存否有爭執時，應由發
    票人提起確認之訴，以資解決，最高法院56年台抗字第714
    號、57年台抗字第76號著有判例。
二、本件抗告意旨略以：相對人所提如原裁定主文第1 項所示之
    系爭本票新台幣（下同）200 萬元，其中相對人主張請求之
    35 萬2,725元，與抗告人所知之金額不相符且有出入，且相
    對人就另1 張200 萬元本票之其中53萬1,519 元之部分再聲
    請裁定准予本票強制執行，並經鈞院簡易庭98年度司票字65
    01號裁定准許，惟抗告人亦提起抗告，並由鈞院98年度抗字
    第265 號受理中，為求與事實相符且無遺誤，爰提起本件抗
    告，並請將兩件併案理。並聲明：原裁定廢棄等語。
三、本件相對人於原審主張：伊執有抗告人共同簽發免除作成拒
    絕證書之系爭本票乙紙，內載票面金額為200 萬元，發票日
    為92年8 月1 日，未載到期日，系爭本票經伊提示後未獲付
    款，為此依票據法第123 條規定聲請裁定就上開面額中之35
    萬2,725 元範圍內，及自原裁定送達日起算之法定遲延利息
    許可強制執行等情，業據提出系爭本票乙紙為證。經查，相
    對人提出之系爭本票，已記載發票人、發票日及票面金額，
    雖未記載到期日，然依票據法第120 條第2 項之規定，視為
    見票即付。又系爭本票記載付款地為桃園縣蘆竹鄉○○路○
    段83號16樓之3 ，核屬本院轄區，則原裁定予以准許，形式
    上審查即無不合。又抗告人所指本院98年度抗字第265 號本
    票裁定事件，業經本院於98年12月16日裁定駁回抗告人之抗
    告在案，此有上開本院民事裁定1 份附卷可稽，是另案既已
    先行裁定，自無從再予併案審理。至於抗告人上揭所稱：相
    對人請求之35萬2,725 元，與其所知之金額不相符等語，縱
    令屬實，亦係其與相對人間實體上法律關係之爭執問題，依
    首揭法律規定及最高法院判例意旨，應由抗告人另行提起訴
    訟，以資解決，並非本件非訟程序所得審究。從而，本件抗
    告，為無理由，應予駁回。
四、據上論結，本件抗告為無理由，依非訟事件法第46條、第21
    條第2 項、第24條第1 項，民事訴訟法第495 條之1 第1 項
    、第449 條第1 項、第85條第2 項，裁定如主文。
中    華    民    國    99    年    1    月    28    日
                民事第二庭  審判長法  官  劉克聖
                                  法  官  陳彥年
                                  法  官  黃漢權
正本係照原本作成。
本裁定不得再抗告。
中    華    民    國    99    年    1     月    28    日
                                  書記官  郭玉芬

司法院資訊處製作；財團法人民間司法改革基金會備份。
